【裁判字號】    97,裁,802
【裁判日期】    970124
【裁判案由】    營利事業所得稅
【裁判全文】
最  高  行  政  法  院  裁  定
                                     97年度裁字第00802號
上  訴  人  捷特光電股份有限公司
代  表  人  甲○○
被 上訴 人  財政部台灣省北區國稅局
代  表  人  陳文宗
上列當事人間營利事業所得稅事件，上訴人對於中華民國96年7
月4日臺北高等行政法院95年度訴字第4331號判決，提起上訴，
本院裁定如下：
    主  文
上訴駁回。
上訴審訴訟費用由上訴人負擔。
    理  由
一、按對於高等行政法院判決之上訴，非以其違背法令為理由，
    不得為之，行政訴訟法第242條定有明文。依同法第243條第
    1項規定，判決不適用法規或適用不當者，為違背法令；而
    判決有同條第2項所列各款情形之一者，為當然違背法令。
    是當事人對於高等行政法院判決上訴，如依行政訴訟法第24
    3條第1項規定，以高等行政法院判決有不適用法規或適用不
    當為理由時，其上訴狀或理由書應有具體之指摘，並揭示該
    法規之條項或其內容；若係成文法以外之法則，應揭示該法
    則之旨趣；倘為司法院解釋或本院之判例，則應揭示該判解
    之字號或其內容。如以行政訴訟法第243條第2項所列各款情
    形為理由時，其上訴狀或理由書，應揭示合於該條項各款之
    事實。上訴狀或理由書如未依此項方法表明，或其所表明者
    與上開法條規定不合時，即難認為已對高等行政法院判決之
    違背法令有具體之指摘，其上訴自難認為合法。
二、上訴意旨略謂；其民國90年度營利事業所得稅結算申報，其
    中系爭其他損失虛列新台幣（下同）7,742,583元，係屬誤
    植之錯誤，會計師簽證報告更列示相關明細資料，其違章情
    節顯然輕微，被上訴人竟裁處1倍罰鍰計1,925,700元，顯然
    違反所得稅法第110條第1項、行政罰法第7條、第8條、第18
    條及比例原則，即有判決不適用法規或適用法規不當之違法
    云云。
三、經查：本件上訴人90年度營利事業所得稅結算申報，虛報其
    他損失7,742,853元為上訴人所不爭，上訴人主張其非以詐
    術積極逃漏之行為虛報其他損失，惟仍屬過失行為，簽證會
    計師雖於簽證報告揭露該等事實，上訴人仍未依稅捐稽徵法
    第48條之1更正補報虛列之金額，其主張無行政罰法第7條之
    故意或過失乙節，顯非可採。又主張因不瞭解法規致違反行
    政法義務，應減輕處罰云云，本件係按漏稅額處1倍罰鍰，
    均在所得稅法第110條第1項及第3項裁罰倍數範圍內，並無
    何違誤。是以，上訴人上開指摘事項，無非就原審已論斷或
    駁斥其主張之理由，以其一己之見再事爭執，而未具體表明
    合於不適用法規或適用不當，或有行政訴訟法第243條第2項
    所列各款之情形，難認為已對原判決之違背法令有具體之指
    摘。依首揭說明，其上訴自不合法，應予駁回。
四、依行政訴訟法第249條第1項前段、第104條、民事訴訟法第
    95條、第78條，裁定如主文。
中    華    民    國    97    年    1     月    24    日
                    最高行政法院第二庭
                        審判長法官  高  啟  燦
                              法官  黃  本  仁
                              法官  黃  合  文
                              法官  廖  宏  明
                              法官  楊  惠  欽
以  上  正  本  證  明  與  原  本  無  異
中    華    民    國    97    年    1     月    25    日
                              書記官  邱  彰  德


司法院資訊處製作；財團法人民間司法改革基金會備份。
